# 合营企业的判断

提问人：woshiguanggao 时间：2018-07-27 19:32:00
情形 1 、甲、乙、丙三方共同投资成立一家公司，表决权比例分别为40%、35%、25%，股东会、董事会要求三分之二以上表决通过，甲、乙、丙之间无关联关系，请问这家被投资公司是否属于甲、乙的合营企业，丙的联营企业？即三个以上合作方（含三方）只有唯一一对组合，且该组合至少包括两方，但不包括全部合作方，能表决通过时，被投资方对于构成这对组合的投资方是否为合营企业？
情形 2 、甲、乙、丙三方共同投资成立一家公司，表决权比例分别为34%、33%、33%，股东会、董事会要求三分之二以上表决通过，甲、乙、丙之间无关联关系，甲联合乙、丙任一方均能达到表决比例，请问这家被投资公司是否属于甲、乙、丙的合营企业？相比情形 1 ，当这种组合不是唯一时，是否构成合营企业？

回答人：chenyiwei
情形 1 如你所述，属于于甲、乙的合营企业，丙的联营企业。情形 2 ，对甲乙丙三方而言都属于联营企业。

提问人：跨度防护 时间：2018-07-27 20:07:47
情形一的甲乙丙均是用权益法核算长投吧

回答人：chenyiwei
是。